Images des répertoires du notaire Antoine Riollet pour l'étude III
Archives nationales de France
Images des répertoires du notaire Antoine Riollet pour l'étude III
17 juin 1801 - 9 avril 1807
MC/RE/III/16 - MC/RE/III/17
Etude III; Riollet, Antoine
2 registres
Archives nationales de France
Minutes et répertoires: la loi 2008-696 du 15 juillet 2008 relative aux archives a fixé à 75 ans à compter de la date de l'acte, ou à 25 ans à compter de la date du décès de l'intéressé si ce délai est plus bref, le délai de communication des minutes et répertoires des notaires; ce délai est porté à 100 ans à compter de la date de l'acte si le document se rapporte à un mineur (code du Patrimoine, articles L213-2, 4e d et 5e).
Autres documents de l'étude (dossiers de clients, comptabilité...): s'agissant d'archives privées, ces documents sont communicables selon les modalités fixées par le déposant ou le donateur.
Certains documents ne sont pas accessibles sous leur forme originale en raison de leur mauvais état de conservation.
125 images numériques.
Registres entrés aux Archives nationales.
Images des répertoires de l’étude III
Archives de l'étude III
répertoire d'officier public ministériel
- Répertoire chronologique pour la période du 28 prairial au 8 messidor an IX (17 juin - 27 juin 1801), 28 prairial - 8 messidor an IX (17 juin - 27 juin 1801); MC/RE/III/16; Partie d'un registre, composée de 2 pages de papier manuscrites, hauteur 30 cm x largeur 21,5 cm environ pour chaque page. Les pages sont en bon état.
  Le registre contient aussi le répertoire du notaire Athanase Lemoine pour la période du 1er février 1791 au 27 prairial an IX (1er février 1791 - 16 juin 1801).
  La liste comporte pour chaque acte, la nature de l'acte, sa date, son numéro d'ordre (une séquence pour les minutes, une pour les brevets), les noms et demeures des parties, la désignation des immeubles et de leur montant, la date et le montant de l'enregistrement de l'acte.
  Attention: seuls les actes passés en minute sont conservés; les actes mentionnés dans le répertoire comme passés en simple brevet (colonne 3) ne sont pas conservés par les notaires et ne sont donc pas versés au Minutier (ils sont remis aux clients).
  répertoire
  - Liste détaillée des minutes et brevets pour la période du 28 prairial au 8 messidor an IX (17 juin - 27 juin 1801), 28 prairial - 8 messidor an IX (17 juin - 27 juin 1801); 684-685; Partie d'un registre, composée de 2 pages de papier manuscrites, hauteur 30 cm x largeur 21,5 cm environ pour chaque page. Les pages sont en bon état.
- Répertoire chronologique pour la période du 28 prairial an IX au 9 avril 1807 (17 juin 1801 - 9 avril 1807), 28 prairial an IX - 9 avril 1807 (17 juin 1801 - 9 avril 1807); MC/RE/III/17; Un registre de 908 pages de papier manuscrites, chaque page mesurant environ hauteur 30 x largeur 22 cm. Le registre est en bon état, même si la reliure est détachée.
  Le registre contient aussi le répertoire du notaire Benjamin Vernois pour la période du 18 décembre 1852 au 30 novembre 1855.
  Le répertoire contient les informations suivantes: 1. numéro de l'acte dans l'année; 2. date du jour; 3. nature de l'acte passé en brevet; 4. nature de l'acte passé en minute; 5. nom, prénom, domicile des parties, indication sur la situation et le prix des biens; 6. date de l'enregistrement de l'acte; 7. droits d'enregistrement.
  - Liste chronologique des actes pour la période du 28 prairial an IX au 14 frimaire an X (17 juin - 5 décembre 1801), 28 prairial an IX - 14 frimaire an X (17 juin - 5 décembre 1801); 1 r°-10 v°; 20 pages
    - du 28 prairial au 3ème jour complémentaire an IX (17 juin - 20 septembre 1801), 28 prairial - 3ème jour complémentaire an IX (17 juin - 20 septembre 1801); 1 r°-6 v°; 12 pages
    - du 1er vendémiaire au 14 frimaire an X (23 septembre - 5 décembre 1801), 1er vendémiaire - 14 frimaire an X (23 septembre - 5 décembre 1801); 7 r°-10 v°; 6 pages
  - Liste chronologique des actes pour la période du 16 frimaire an X au 10 vendémiaire an XI (7 décembre 1801 - 2 octobre 1802), 16 frimaire an X - 10 vendémiaire an XI (7 décembre 1801 - 2 octobre 1802); 1 r°-18 v°; 36 pages
    - du 16 frimaire au 5ème jour complémentaire an X (7 décembre 1801 - 22 septembre 1802), 16 frimaire - 5ème jour complémentaire an X (7 décembre 1801 - 22 septembre 1802); 1 r°-17 v°; 34 pages
    - du 2 au 10 vendémiaire an XI (24 septembre - 2 octobre 1802), 2 vendémiaire - 10 vendémiaire an XI (24 septembre - 2 octobre 1802); 18 r°-18 v°; 2 pages
  - Liste chronologique des actes pour la période du 10 vendémiaire an XI au 19 messidor an XII (2 octobre 1802 - 8 juillet 1804), 10 vendémiaire an XI - 19 messidor an XII (2 octobre 1802 - 8 juillet 1804); 1 r°-36 v°; 72 pages
    - du 10 vendémiaire au 6ème jour complémentaire an XI (2 octobre 1802 - 23 septembre 1803), 10 vendémiaire - 6ème jour complémentaire an XI (2 octobre 1802 - 23 septembre 1803); 1 r°-20 v°; 40 pages
    - du 1er vendémiaire au 19 messidor an XII (24 septembre 1803 - 8 juillet 1804), 1er vendémiaire - 19 messidor an XII (24 septembre 1803 - 8 juillet 1804); 20 v°-36 v°; 33 pages
  - Liste chronologique des actes pour la période du 19 messidor an XII au 10 nivose an XIV (8 juillet 1804 - 31 décembre 1805), 19 messidor an XII - 10 nivose an XIV (8 juillet 1804 - 31 décembre 1805); 1 r°-30 r°; 96 pages
    - du 19 messidor au 2ème jour complémentaire an XII (8 juillet - 19 septembre 1804), 19 messidor - 2ème jour complémentaire an XII (8 juillet - 19 septembre 1804); 1 r°-4 v°; 8 pages
    - du 1er vendémiaire au 2ème jour complémentaire an XIII (23 septembre 1804 - 19 septembre 1805), 1er vendémiaire - 2ème jour complémentaire an XIII (23 septembre 1804 - 19 septembre 1805); 4 v°-24 v°; 41 pages.
      La liste contient aussi, entre les feuillets 6 et 7, un "extrait du registre de greffe du tribunal de première instance du département de la Seine séant au palais de justice de Paris", non folioté, relatif au dépôt du double du répertoire des actes de maître Riollet pour l'an XIII. L'extrait date du 31 décembre 1828.
    - du 1er vendémiaire au 10 nivose an XIV (23 septembre - 31 décembre 1805), 1er vendémiaire - 10 nivose an XIV (23 septembre - 31 décembre 1805); 24 v°-30 r°; 12 pages
  - Liste chronologique des actes pour la période du 2 janvier au 31 décembre 1806, 2 janvier - 31 décembre 1806; 30 r°-40 r°; 37 pages
  - Liste chronologique des actes pour la période du 2 au 10 janvier 1807, 2 janvier - 10 janvier 1807; 40 r°-40 v°; 3 pages
  - Liste chronologique des actes pour la période du 2 janvier au 9 avril 1807, 2 janvier - 9 avril 1807; 41 r°-49 r°; 17 pages